臺灣板橋地方法院刑事判決　　　　　　　　　　　　九十三年度訴字第一一五九號
　　公　訴　人　臺灣板橋地方法院檢察署檢察官
　　被　　　告　甲○○
右列被告因違反毒品危害防制條例案件，經檢察官提起公訴（九十三年度核退毒偵字
第二七○號），被告於準備程序認罪，本院以簡式審判程序判決如左：
    主  文
甲○○連續施用第一級毒品，處有期徒刑捌月，扣案之毒品海洛因鑑驗後淨重零點壹
壹公克沒收銷燬，盛裝上開毒品海洛因之包裝袋壹只沒收。
    事  實
一、甲○○曾於民國八十三年、八十四年間分別因肅清煙毒條例、違反麻醉藥品管理
    條例等案件，先後經臺灣高等法院及本院各判處有期徒刑三年六月、五月確定，
    其後並定其應執行刑三年八月，自八十三年十二月二十日起執行，其間於八十五
    年五月二日假釋出監，至八十七年七月三十一日（起訴書誤載為「八十七年十一
    月十四日」）縮刑期滿執行完畢（已逾五年，未構成累犯）。又其前曾於八十九
    年間因施用毒品案件，經檢察官聲請本院裁定送觀察、勒戒後，認有繼續施用毒
    品傾向，復經檢察官聲請本院裁定送強制戒治，其後於九十年三月二十九日經裁
    定停止戒治付保護管束，至九十年十月四日保護管束期滿執行完畢，由臺灣板橋
    地方法院檢察署檢察官於九十年十月二十六日以九十年度戒毒偵字第六四八號不
    起訴處分確定。詎其猶不知悔改，復基於施用第一級毒品海洛因之概括犯意，自
    九十二年九月十五日起至九十三年二月二十五日上午七時許止，均在其臺北縣三
    峽鎮嘉添里嘉添四十五號住處，以針筒注射方式，連續施用第一級毒品海洛因多
    次。嗣其於九十三年二月二十五日下午五時三十分許，在臺北縣三峽鎮○○路○
    段五五四號台塑加油站前為警查獲，扣得毒品海洛因一包（鑑驗後淨重○‧一一
    公克，起訴書誤載為「○‧○五公克」），並經警採尿送驗結果，驗有鴉片類嗎
    啡藥物陽性反應，因而查獲其上開連續施用毒品之情。
二、案經臺北縣政府警察局三峽分局報請臺灣板橋地方法院檢察署檢察官偵查起訴。
    理  由
一、按除被告所犯為死刑、無期徒刑、最輕本刑為三年以上有期徒刑之罪或高等法院
    管轄第一審案件者外，於第一次審判期日前之準備程序進行中，被告先就被訴事
    實為有罪之陳述時，審判長得告知被告簡式審判程序之旨，並聽取當事人、代理
    人、辯護人及輔佐人之意見後，裁定進行簡式審判程序，刑事訴訟法第二百七十
    三條之一第一項定有明文。經核本件被告甲○○所犯係死刑、無期徒刑、最輕本
    刑為三年以上有期徒刑以外之罪，其於準備程序中就被訴事實為有罪之陳述，經
    法官告知簡式審判程序之旨，並聽取公訴人、被告之意見後，本院爰依首揭規定
    ，合議裁定由受命法官獨任進行簡式審判程序，合先敘明。
二、右揭犯罪事實，業據被告甲○○於本院審理時供認不諱，復有第一級毒品海洛因
    一包（鑑驗後淨重○‧一一公克）扣案、暨法務部調查局對前揭查扣毒品海洛因
    檢驗之鑑定通知書、臺灣檢驗科技股份有限公司出具之被告「濫用藥物尿液檢驗
    報告」各一紙附卷足憑。又被告前曾於八十九年間因施用毒品案件，經檢察官聲
    請本院裁定送觀察、勒戒後，認有繼續施用毒品傾向，復經檢察官聲請本院裁定
    十月四日保護管束期滿執行完畢，由臺灣板橋地方法院檢察署檢察官於九十年十
    月二十六日以九十年度戒毒偵字第六四八號不起訴處分確定，亦有上開不起訴處
    分書及臺灣高等法院被告全國前案紀錄表等在卷可按。是被告於上開強制戒治執
    行完畢釋放後，五年內再犯本件施用毒品犯行，罪證明確，應予依法論科。
三、核被告甲○○上開所為，係犯毒品危害防制條例第十條第一項之施用第一級毒品
    罪。其施用上開毒品前之持有毒品行為，應為施用之高度行為所吸收，不另論罪
    。又其所犯上開施用第一級毒品海洛因部分多次行為，時間密接，犯罪構成要件
    相同，顯係基於概括犯意反覆為之，應依連續犯規定論以一罪，並加重其刑。再
    本件被告施用毒品行為後，毒品危害防制條例雖業於九十二年七月九日經總統公
    布修正，並自九十三年一月九日生效施行，惟其連續施用毒品最後行為係延續至
    上開修正生效後，且該條例第二十三條第二項規定雖有修正簡化刑事處遇程序，
    然二犯者應依法起訴規定仍同，該條例第十條施用毒品罪刑亦未修正，是本件被
    告施用毒品犯行，仍應依現行該條例第十條第一項論處，附此敘明。另公訴意旨
    謂被告本件犯行構成累犯云云，惟查此係因公訴意旨誤認前案執行完畢日期為「
    八十七年十一月十四日」之故，經查前案執行完畢日期實係「八十七年七月三十
    一日」，此有臺灣高等法院被告全國前案紀錄表在卷可稽，是本件被告施用毒品
    犯行，已逾上開徒刑執行完畢後五年，自不構成累犯，公訴意旨上開所述，容有
    誤認，併此敘明。爰審酌被告素行、對社會之危害、不知悔悟再犯施用毒品之情
    、施用毒品情節及其犯罪後坦承之態度等一切情狀，量處如主文所示之刑。扣案
    之上開第一級毒品海洛因鑑驗後淨重○‧一一公克，係查獲之毒品，依毒品危害
    防制條例第十八條第一項前段規定，不問屬於犯人與否，應予沒收銷燬；另扣案
    之盛裝上開毒品海洛因之包裝袋一只，則係被告所有供施用毒品海洛因犯罪所用
    之物，業據被告供明在卷，惟尚非製造專供施用毒品使用，故非屬毒品危害防制
    條例第十八條第一項前段規定之「專供施用毒品之器具」，應另依刑法第三十八
    條第一項第二款規定，併予宣告沒收。
據上論斷，應依刑事訴訟法第二百七十三條之一第一項、第二百九十九條第一項前段
，毒品危害防制條例第十條第一項、十八條第一項前段、第二十三條第二項，刑法第
十一條前段、第五十六條、第三十八條第一項第二款，判決如主文。
本案經檢察官徐名駒到庭執行職務
中　　　華　　　民　　　國　　九十三　　年　　　八　　　月　　三十一　　日
                                    臺灣板橋地方法院刑事第十庭
                                        法　官  彭  全  曄
右正本證明與原本無異
如不服本判決應於送達後十日內向本院提出上訴狀
                                        書記官  梁  宜  庭
中　　　華　　　民　　　國　　九十三　　年　　　八　　　月　　三十一　　日
附錄本案論罪科刑法條全文：
毒品危害防制條例第十條
施用第一級毒品者，處六月以上五年以下有期徒刑。
施用第二級毒品者，處三年以下有期徒刑。
